臺灣彰化地方法院刑事判決　　　　　　　　　　　　　九十年度訴字第一二八號
　　公　訴　人　臺灣彰化地方法院檢察署檢察官
　　被　　　告　甲○○
右列被告因違反毒品危害防制條例案件，經檢察官提起公訴（九十年度毒偵字第三一
七一號、九十年度偵字第五三二三號），本院判決如左：
    主  文
甲○○連續施用第一級毒品，處有期徒刑玖月，扣案之削尖鏟管壹支沒收，摻有海洛
因之香煙壹支及驗還之海洛因壹包（淨重０．一三公克，包裝重０．二三公克）均沒
收銷燬之；又連續施用第二級毒品，處有期徒刑伍月，扣案之吸食器壹組沒收。應執
行有期徒刑壹年，扣案之削尖鏟管壹支及吸食器壹組均沒收，摻有海洛因之香煙壹支
及驗還之海洛因壹包（淨重０．一三公克，包裝重０．二三公克）均沒收銷燬之。
    事  實
一、甲○○前因施用第二級毒品案件，經強制戒治後付保護管束期滿，由台灣彰化地
    方法院檢察署檢察官於民國八十九年八月十四日，以八十九年度戒毒偵字第八九
    六號不起訴處分確定在案。詎仍不知悔改，復於五年內，基於概括之犯意，先後
    於九十年六月間、同年七月二十三日，連續在彰化縣伸港鄉○○村○○路三號其
    居所、伸港鄉泉州村其友人住處，將第一級毒品海洛因加入香煙中點火施用二次
    。又另基於概括之犯意，自九十年六月間起，至同年七月二十九日止，連續在上
    揭其居所及友人住處，將第二級毒品安非他命置於玻璃管內點火燒烤施用，約一
    星期一次。嗣於九十年七月二十三日上午十一時三十分許，在彰化縣伸港鄉○○
    村○○路四號為警查獲，並扣得其所有之針筒二支、供吸用安非他命之吸食器一
    組、供施用海洛因之削尖鏟管一支及摻有海洛因之香煙一支。復經警於同年月三
    十一日下午十時二十分許，在彰化縣伸港鄉○○村○○路一四０號查獲，並扣得
    其所有之海洛因一包（驗還淨重０．一三公克，包裝重０．二三公克）。
二、案經彰化縣警察局鹿港分局、和美分局報請台灣彰化地方法院檢察署檢察官偵查
    起訴。
    理  由
一、右揭施用第一、二級毒品之事實，業據被告供承明白，並有削尖鏟管一支、吸食
    器一組、香煙一支及白粉一包扣案足證，該支香煙及白粉經送鑑定結果，香煙確
    摻有海洛因，白粉亦含有海洛因成分，有法務部調查局（90）陸（一）字第九０
    ０五四一五七號、00000000號鑑定通知書二紙附卷可稽。且其先後二次
    為警查獲所採尿水經送檢驗結果，均發現有甲基安非他命陽性反應，第一次所採
    尿水亦發現有嗎啡陽性反應，有濫用藥物尿液檢驗報告及彰化縣衛生局煙毒尿液
    檢驗成績書各一紙在卷足憑。又被告前因施用第二級毒品案件，經強制戒治後付
    保護管束期滿，由台灣彰化地方法院檢察署檢察官於八十九年八月十四日，以八
    十九年度戒毒偵字第八九六號不起訴處分確定在案等情，亦有檢察官不起訴處分
    書及台灣彰化地方法院檢察署刑案查註紀錄表等件可參。罪證明確，被告犯行皆
    堪認定。
二、核被告所為，係犯毒品危害防制條例第十條第一項、第二項之施用第一、二級毒
    品罪。其持有海洛因及安非他命之行為，分別為施用海洛因及安非他命之行為所
    吸收，均不另論罪。其先後二次施用海洛因、多次施用安非他命之行為，時間緊
    接，犯罪構成要件相同，顯各係基於概括犯意為之，皆應依連續犯之規定，以一
    罪論，並加重其刑。公訴意旨雖未敘及被告於九十年六月間施用海洛因一次，以
    及於九十年六月間起，至同年七月二十三日之前止，施用安非他命之事實，然各
    該部分與公訴意旨敘及部分既有連續犯之裁判上一罪關係，本院自得併予審判。
    又被告所犯二罪，犯意各別，行為互異，應分論併罰。爰審酌被告之素行，及其
    犯罪之動機、目的、施用毒品之次數、所生危害並犯罪後之態度良好等一切情狀
    ，所犯二罪各量處如主文所示之刑，並定其應執行之刑。扣案之削尖鏟管一支、
    吸食器一組、摻有海洛因之香煙一支及驗還之海洛因一包（淨重０．一三公克，
    包裝重０．二三公克），被告供稱均為其所有，海洛因及摻有海洛因之香煙皆屬
    毒品，應予宣告沒收銷燬之，削尖鏟管、吸食器則各係供施用海洛因、安非他命
    所用之物，應併予宣告沒收。至扣案之針筒，雖為被告所有，但被告否認供施用
    海洛因，因不予宣告沒收，而送驗用罄之海洛因，事實上已滅失，則不予宣告沒
    收銷燬之，附此敘明。
據上論斷，應依刑事訴訟法第二百九十九條第一項前段，毒品危害防制條例第十條第
一項、二項、第十八條第一項前段，刑法第十一條前段、第五十六條、第三十八條第
一項第二款、第五十一條第五款，判決如主文。
中    華    民    國    九十一      年      一      月  二十二      日
                                臺灣彰化地方法院刑事第三庭
                                    法      官  廖  國  佑
右正本證明與原本無異。
如不服本判決，應於判決送達後十日內，向本院提出上訴狀( 須附繕本 )。
                                    法院書記官  王  宣  雄
中    華    民    國    九十一      年      一      月      二十三      日
毒品危害防制條例第十條：
施用第一級毒品者，處六月以上五年以下有期徒刑。
施用第二級毒品者，處三年以下有期徒刑。
毒品危害防制條例第十八條：
查獲之毒品及專供製造或施用毒品之器具，不問屬於犯人與否，均沒收銷燬之。但合
於醫藥或研究之用者，得不予銷燬。
前項合於醫藥或研究用毒品或器具之管理辦法，由法務部會同行政院衛生署定之。
